【裁判字號】    99,交聲,3419
【裁判日期】    991116
【裁判案由】    交管條例聲異
【裁判全文】
臺灣板橋地方法院交通事件裁定        99年度交聲字第3419號
原處分機關  交通部公路總局臺北區監理所
異  議  人
即受處分人  羅意如
上列異議人即受處分人因違反道路交通管理處罰條例案件，對於
交通部公路總局臺北區監理所於民國99年10月15日所為之北監自
裁字第裁40-1AF556022號裁決處分，聲明異議，本院裁定如下：
    主  文
異議駁回。
    理  由
一、原處分意旨略以：異議人即受處分人羅意如所有之車牌號碼
    8952-DU 號自用小客車，於民國99年9 月20日10時26分許，
    在臺北市○○路○ 段20號前，因有「不緊靠道路右側停車」
    之違規事實，為臺北市停車管理工程處交通助理員拍照採證
    後，填製北市交停字第1AF556022 號舉發違反道路交通管理
    事件通知單逕行舉發。嗣經異議人申訴，原處分機關函查結
    果，認異議人確有前述之違規事由，爰依道路交通管理處罰
    條例第56條第1 項第6 款及違反道路交通管理事件統一裁罰
    基準表規定，對受處分人裁處罰鍰新臺幣（下同）900 元。
二、聲明異議意旨略以：伊車輛停放之路段並未繪製紅線或設有
    禁止停車標示，自非禁止停車之處；又依伊提供之照片所示
    ，伊車輛之所以不能緊靠右側停車，乃係因該路段騎樓內停
    有1 輛汽車，該車車頭凸向路面所致，該車根本不應停放於
    騎樓，並致伊被認定有違規行為。伊認本件舉發伊違規有不
    妥之處，為此爰依法聲明異議云云。
三、按停車時應依車輛順行方向緊靠道路右側，但單行道應緊靠
    路邊停車。其右側前後輪胎外側距離緣石或路面邊緣不得逾
    40公分，在單行道左側停車時，比照辦理。道路交通安全規
    則第112 條第2 項定有明文。次按汽車駕駛人停車時，有不
    依順行方向，或不緊靠道路右側，或併排停車，或單行道不
    緊靠路邊停車者，處600 元以上1,200 元以下罰鍰，道路交
    通管理處罰條例第56條第1 項第6 款亦規定甚明。
四、經查，異議人即受處分人所有之車牌號碼8952-DU 號自用小
    客車，於99年9 月20日10時26分許，在臺北市○○路○ 段20
    號前，因有「不緊靠道路右側停車（前後輪胎外緣距緣石40
    公分以上）」之違規，為交通助理員掣單逕行舉發等情，有
    臺北市政府交通局北市交停字第1AF556022 號舉發違反道路
    交通管理事件通知單影本1 紙暨採證照片影本1 幀在卷可稽
    ，而異議人於聲明異議狀內亦不否認其車輛未緊靠道路右側
    停車，是異議人所有之前開自用小客車有於前揭時、地「不
    緊靠道路右側停車」之違規事實，堪予認定。至異議人雖以
    前詞置辯，惟查：汽車駕駛人不論開車用路，或停放車輛，
    均應隨時善意遵守法律規定，即可避免受罰，本件異議人停
    放車輛路段既已有他車凸出路面，致使其無法緊靠停車，異
    議人即應另擇他地，於不影響交通、不違反道路交通安全規
    則之處停車，實無主張「因他人違規行為致伊不得已違規」
    以求免責之理。是異議人前揭辯解，委不足採。
五、綜上所述，本件異議人前開違規事實，事證明確，原處分機
    關依道路交通管理處罰條例第56條第1 項第6 款規定，裁處
    異議人罰鍰900 元，核無違誤。本件異議人之異議為無理由
    ，應予駁回。
據上論斷，應依道路交通事件處理辦法第18條，裁定如主文。
中    華    民    國    99    年    11    月    16    日
                      交通法庭  法  官  陳正偉
上列正本證明與原本無異。
如不服本裁定，應於裁定送達後五日內敘明抗告理由，向本院提
出抗告狀。
                                書記官  許慧禎
中    華    民    國    99    年    11    月    16    日

司法院資訊處製作；財團法人民間司法改革基金會備份。
